---
title: "Analisis Linea"
author: "Tomas Daels"
date: "22 de Febrero de 2019"
output:
  html_document: default
  pdf_document: default
---

```{r setup, include=FALSE}
knitr::opts_chunk$set(echo = TRUE)
library(tidyverse)
library(sf)
library(ggmap)
library(viridis)
library(lubridate)
library(hexbin)
library(tmap)
library(mapdeck)
options(scipen = 10)
library(usethis)
use_git_config(user.name = "tdaels", user.email = "tdaels@gmail.com")


```
## Carga de datos
Para el cálculo de los parámetros operativos procedemos a realizar la carga de los datos
En este caso cargamos todos los reportes de posicionamiento de GPS a lo largo de una semana de la línea.

```{r, }
linea<- 165
GPS<-read_sf("Puntos SUBE/Junio/LINEA 165_128_gps.geojson")
TRX<-read_sf("Puntos SUBE/Junio/165_TRX.geojson")
TRX[is.na(TRX)] <- 0
TRX<-mutate(TRX, g_date=ymd_hms(g_date),lon = st_coordinates(TRX)[,1],
           lat = st_coordinates(TRX)[,2]) %>% 
  filter(lat<0)

lineas<-read_sf("Lineas Expreso Lomas.geojson")
```


## Parque móvil Actual

Se determinará por separado el parque utilizado en toda la semana, en cada día y por hora. para esto se relevará en cada una de las medidas de tiempo antes mencionadas la cantidad de unidades activas.

Realizamos el conteo total de unidades que estuvieron activas en la semana, en el día y por hora.

```{r echo=FALSE}
P_tot_sem<-count(summarise(group_by(GPS,s_vehicl)))
P_tot_dia<-count(summarise(group_by(GPS, g_dayOfM,s_vehicl)))
P_tot_hora<-count(summarise(group_by(GPS, g_dayOfM, g_hour,s_vehicl)))

max(P_tot_sem$n)
max(P_tot_dia$n)
max(P_tot_hora$n)
```

```{r echo=FALSE}
ggplot(P_tot_hora)+
  geom_bar( aes(x=g_dayOfM, group=(g_hour), weight=n), fill="lightblue" , color= "black", position="dodge") +
    scale_fill_viridis_d(option = "D") +    
         labs(title = paste0("Linea",linea) ,
         subtitle = "Parque utilizado por hora",
         caption = "Fuente: Datos SUBE JUNIO 2018",
          x="Dia",y="Cantidad de vehiculos")
```

## Tiempos de Vuelta

Se seleccionan puntos de interes para determinar los tiempos de vuelta de cada uno de los recorridos.

```{r}


buffer_pdi<-read_sf("Shapes/Buffers.shp")

GPS_buffer<- st_join(GPS, buffer_pdi) %>% filter(!is.na(id))

Lomas<-as.data.frame(filter(GPS_buffer, id == 1))
Pompeya<-as.data.frame(filter(GPS_buffer, id == 2))
Once<-as.data.frame(filter(GPS_buffer, id == 3))
Monte_Grande<-as.data.frame(filter(GPS_buffer, id == 04))
Burzaco<-as.data.frame(filter(GPS_buffer, id == 10)) 


```
Funciones para determinar primer y última señal GPS en los Buffers
```{r}
primeros<-function(A){
    mutate (A,g_date=ymd_hms(g_date)) %>%
    select(g_date, s_vehicl, Nombre, id, s_id) %>% 
    arrange( s_vehicl, g_date) %>% 
    group_by(s_vehicl) %>% 
    mutate(agrupado=(g_date-lag(g_date))/dminutes(1)) %>% 
    mutate(agrupado = if_else(is.na(agrupado),1,if_else(agrupado>20,1,0))) %>% 
    filter(agrupado==1)
  
}
ultimos<-function(A){
    mutate (A,g_date=ymd_hms(g_date)) %>%
    select(g_date, s_vehicl, Nombre, id, s_id) %>% 
    arrange( s_vehicl, g_date) %>% 
    group_by(s_vehicl) %>% 
    mutate(agrupado=(lead(g_date)-g_date)/dminutes(1)) %>% 
    mutate(agrupado = if_else(is.na(agrupado),1,if_else(agrupado>20,1,0))) %>% 
    filter(agrupado==1)
  
}

proceso_tvuelta<-function(A,B, t_limite = 150, ramal = "Ramal A", sentido = "Ida"){
left_join(A, B, by = "s_vehicl") %>% 
  mutate(g_date.x=ymd_hms(g_date.x), g_date.y=ymd_hms(g_date.y)) %>% 
  mutate (t_vuelta = (g_date.y-g_date.x)/dminutes(1)) %>% 
  filter(t_vuelta>0,t_vuelta<t_limite)%>% 
  mutate(g_hour=hour(g_date.x), Ramal = ramal, Sentido = sentido)  
}

proceso_tvuelta_2<-function(A,B, t_limite = 150, ramal = "Ramal A", sentido = "Ida"){
left_join(A, B, by = "s_id") %>% 
  mutate(g_date.x=ymd_hms(g_date.x), g_date.y=ymd_hms(g_date.y)) %>% 
  mutate (t_vuelta = (g_date.y-g_date.x)/dminutes(1)) %>% 
  filter(t_vuelta>0,t_vuelta<t_limite)%>% 
  mutate(g_hour=hour(g_date.x), Ramal = ramal, Sentido = sentido)  
}



proceso_tviaje<- function(A,B) {
A_ida<-summarise(group_by(A, g_hour, Ramal, Sentido), t_vuelta=mean(t_vuelta), n=n())
A_vuelta<-summarise(group_by(B, g_hour, Ramal, Sentido), t_vuelta=mean(t_vuelta), n=n())  

rbind(A_ida,A_vuelta)
}



```
### Ramal A
El ramal A es Lomas- Once:
_se calcula el tiempo de vuelta en funcion de datos SUBE_

```{r}
id_ramal<-642
Lomas_1<-filter(Lomas, s_branch==id_ramal) %>% 
  primeros()
Lomas_2<-filter(Lomas, s_branch==id_ramal) %>% 
  ultimos()

Once_1<-filter(Once, s_branch==id_ramal) %>% 
  primeros()
Once_2<-filter(Once, s_branch==id_ramal) %>% 
  ultimos()



Ramal_A_Ida_1<-proceso_tvuelta(Once_2,Lomas_1, 175, "Ramal A", "Ida" )
Ramal_A_Vuelta_1<-proceso_tvuelta(Lomas_2, Once_1, 175, "Ramal A", "Vuelta" )



t_viaje_A<-proceso_tviaje(Ramal_A_Ida_1,Ramal_A_Vuelta_1)

t_max_A<-max(summarise(group_by(t_viaje_A, g_hour), t_tot= sum(t_vuelta)))
hora_max_A<-filter(summarise(group_by(t_viaje_A, g_hour), t_tot= sum(t_vuelta)), t_tot==t_max_A) %>% 
  select(g_hour)



```

```{r}
ggplot(t_viaje_A)+
  geom_bar(aes(x=g_hour, weight = t_vuelta, fill= Sentido), width=.75, color="Black") + 
        labs(title = paste0("Linea",linea) ,
        subtitle = "Tiempo de Vuelta Ramal A",
        caption = "Fuente: Datos SUBE",
        x="Hora inicio",y="Tiempo de vuelta (minutos)")

```
### Ramal B
```{r, RAMAL B}

ramal<-"Ramal B"
id_ramal<-643
Lomas_1<-filter(Lomas, s_branch==id_ramal) %>% 
  primeros()
Lomas_2<-filter(Lomas, s_branch==id_ramal) %>% 
  ultimos()

Once_1<-filter(Once, s_branch==id_ramal) %>% 
  primeros()
Once_2<-filter(Once, s_branch==id_ramal) %>% 
  ultimos()


Ramal_B_Ida_1<-proceso_tvuelta(Lomas_2, Once_1, 200, ramal, "Ida" )
Ramal_B_Vuelta_1<-proceso_tvuelta(Once_2, Lomas_1, 200, ramal, "Vuelta" )

t_viaje_B<-proceso_tviaje(Ramal_B_Ida_1,Ramal_B_Vuelta_1)

t_max_B<-max(summarise(group_by(t_viaje_B, g_hour), t_tot= sum(t_vuelta)))
hora_max_B<-filter(summarise(group_by(t_viaje_B, g_hour), t_tot= sum(t_vuelta)), t_tot==t_max_B) %>% 
  select(g_hour)



```

```{r}
ggplot(t_viaje_B)+
  geom_bar(aes(x=g_hour, weight = t_vuelta, fill= Sentido), width=.75, color="Black") + 
        labs(title = paste0("Linea",linea) ,
        subtitle = ("Tiempo de Vuelta Ramal B"),
        caption = "Fuente: Datos SUBE",
        x="Hora inicio",y="Tiempo de vuelta (minutos)")



```

### Ramal C
Burzaco - Pompeya
```{r, RAMAL C}

ramal<-"Ramal C"

Pompeya_1<-primeros(Pompeya)
Pompeya_2<-ultimos(Pompeya)


Burzaco_1<-primeros(Burzaco)
Burzaco_2<-ultimos(Burzaco)


Ramal_C_Ida_1<-proceso_tvuelta(Pompeya_2, Burzaco_1, 200, ramal, "Ida" )
Ramal_C_Vuelta_1<-proceso_tvuelta(Burzaco_2, Pompeya_1, 200, ramal, "Vuelta" )

t_viaje_C<-proceso_tviaje(Ramal_C_Ida_1,Ramal_C_Vuelta_1)

t_max_C<-max(summarise(group_by(t_viaje_C, g_hour), t_tot= sum(t_vuelta)))
hora_max_C<-filter(summarise(group_by(t_viaje_C, g_hour), t_tot= sum(t_vuelta)), t_tot==t_max_C) %>% 
  select(g_hour)



```

```{r}
ggplot(t_viaje_C)+
  geom_bar(aes(x=g_hour, weight = t_vuelta, fill= Sentido), width=.75, color="Black") + 
        labs(title = paste0("Linea",linea) ,
        subtitle = paste0("Tiempo de Vuelta ",ramal),
        caption = "Fuente: Datos SUBE",
        x="Hora inicio",y="Tiempo de vuelta (minutos)")


```


### Ramal E
```{r, RAMAL E}

ramal<-"Ramal E"
id_ramal<-646
Monte_Grande_1<-primeros(filter(Monte_Grande, s_branch==id_ramal))
Monte_Grande_2<-ultimos(filter(Monte_Grande, s_branch==id_ramal))
Pompeya_E_1<-filter(Pompeya, s_branch==id_ramal) %>% 
  primeros()
Pompeya_E_2<-filter(Pompeya, s_branch==id_ramal) %>% 
  ultimos()


Ramal_E_Ida_1<-proceso_tvuelta_2(Pompeya_E_2, Monte_Grande_1, 200, ramal, "Ida" ) 
Ramal_E_Vuelta_1<-proceso_tvuelta_2(Monte_Grande_2, Pompeya_E_1, 200, ramal, "Vuelta" )
t_viaje_E<-proceso_tviaje(Ramal_E_Ida_1,Ramal_E_Vuelta_1)

t_max_E<-max(summarise(group_by(t_viaje_E, g_hour), t_tot= sum(t_vuelta)))
hora_max_E<-filter(summarise(group_by(t_viaje_E, g_hour), t_tot= sum(t_vuelta)), t_tot==t_max_E) %>% 
  select(g_hour)



```

```{r}
ggplot(t_viaje_E)+
  geom_bar(aes(x=g_hour, weight = t_vuelta, fill= Sentido), width=.75, color="Black") + 
        labs(title = paste0("Linea",linea) ,
        subtitle = paste0("Tiempo de Vuelta ",ramal),
        caption = "Fuente: Datos SUBE",
        x="Hora inicio",y="Tiempo de vuelta (minutos)")



```



### Ramal F
```{r, RAMAL F}

ramal<-"Ramal F"
id_ramal<-1534

Lomas_F_1<-filter(Lomas, s_branch==id_ramal) %>% 
  primeros()
Lomas_F_2<-filter(Lomas, s_branch==id_ramal) %>% 
  ultimos()

Once_F_1<-filter(Once, s_branch==id_ramal) %>% 
  primeros()
Once_F_2<-filter(Once, s_branch==id_ramal) %>% 
  ultimos()



Ramal_F_Ida_1<-proceso_tvuelta(Once_F_2,Lomas_F_1, 175, "Ramal F", "Ida" )
Ramal_F_Vuelta_1<-proceso_tvuelta(Lomas_F_2, Once_F_1, 175, "Ramal F", "Vuelta" )

t_viaje_F<-proceso_tviaje(Ramal_F_Ida_1,Ramal_F_Vuelta_1)

t_max_F<-max(summarise(group_by(t_viaje_F, g_hour), t_tot= sum(t_vuelta)))
hora_max_F<-filter(summarise(group_by(t_viaje_F, g_hour), t_tot= sum(t_vuelta)), t_tot==t_max_F) %>% 
  select(g_hour)



```

```{r}
ggplot(t_viaje_F)+
  geom_bar(aes(x=g_hour, weight = t_vuelta, fill= Sentido), width=.75, color="Black") + 
        labs(title = paste0("Linea",linea) ,
        subtitle = paste0("Tiempo de Vuelta ",ramal),
        caption = "Fuente: Datos SUBE",
        x="Hora inicio",y="Tiempo de vuelta (minutos)")



```




## PARQUE y FRECUENCIA

```{r}
t_viaje<-rbind(t_viaje_A,t_viaje_C,t_viaje_E,t_viaje_F)

t_viaje_tot<-summarise(group_by(t_viaje,g_hour,Ramal), t_tot=sum(t_vuelta)) %>% ungroup()

t_viaje_max<-filter(group_by(t_viaje_tot, Ramal),t_tot==max(t_tot))



```

```{r}
t_espera<- function(t_ida){
  if (t_ida>120) {
    te_1<- 15 + (trunc((t_ida-120.1)/30)+1) *5
    te_2<- 5
  }

  if (t_ida > 60 & t_ida<120){
    te_1<- 15 
    te_2<- 5
  }
  
  if (t_ida <= 60) {
    te_1<-15
    te_2<-0
  }
  te_1+te_2
}


```
```{r}
t_vuelta_tot<-mutate(t_viaje_max, t_e= t_espera(t_tot/2)) %>% 
  mutate(t_total=round(t_tot+t_e),0)

write_csv(t_vuelta_tot, "t_vuelta.csv")
```
##Mapas
 Vamos a modificar el shape para tener la cantidad de servicios

```{r}


# Get the GPS coordinates of a set of 200k tweets:
data=read.table("https://www.r-graph-gallery.com/wp-content/uploads/2017/12/Coordinate_Surf_Tweets.csv", sep=",", header=T)

# Get the world polygon
library(mapdata)
world <- map_data("world")

# Make the hexbin map with the geom_hex function
ggplot(data, aes(x=homelon, y=homelat)) + 
  geom_polygon(data = world, aes(x=long, y = lat, group = group), fill="grey", alpha=0.3) +
  geom_hex(bins=80) +
  theme_void() +
  scale_fill_viridis(
    trans = "log", 
    name="Number of Tweets", 
    guide = guide_legend( keyheight = unit(3, units = "mm"), keywidth=unit(12, units = "mm"), label.position = "bottom", title.position = 'top', nrow=1)) +
  theme(legend.position = c(0.5, 0.09)) +
  ylim(-70, 80)
```
```{r}
ggplot() +
  geom_hex(data=TRX, aes(x=lon, y =lat), bins = 20, ) +
  geom_sf(data = lineas, aes(color=RECORRIDO)) +
  scale_fill_viridis_c(option = "D",  na.value = "transparent", begin = 0, end= 1, limits = c(10,2000)) +
    labs(title = "Validaciones",
         subtitle = linea,
         fill = "cantidad")+
  theme_light()+
  coord_sf()

```
```{r}
tm_shape(lineas) +
  tm_lines(col = "RECORRIDO") +
  tm_compass() +
  geom_bin2d(data = TRX, aes(x = lon, y = lat), bins = 100)
```
```{r}
ggplot() +
 
    geom_hex(data = filter(TRX, s_branch==643), aes(x = lon, y = lat), bins = 30, 
             limits = c(50,500)) +
  facet_wrap(~s_direct)+
  
    scale_fill_viridis_c()
```

```{r}
mi_token <- 'pk.eyJ1IjoidGRhZWxzIiwiYSI6ImNqb3VvaXo2NjBoeHIzcHJxZGNuYnpsdXcifQ.IylmZ_OEwohveePw7khqxg'    ## ponga su propio token aquí
set_token(token = mi_token)

ms = mapdeck_style("dark")

mapdeck(style = ms, pitch = 45, location = c(-34.8, -58.5), zoom = 4) %>%
add_grid(data = TRX, lat = "lat", lon = "lon", cell_size = 100,
         elevation_scale = 1, layer_id = "grid_layer",
         colour_range = viridisLite::plasma(5)) %>% 
 add_path(
    data = lineas,
    layer_id = "recorridos")
```
